【裁判字號】    97,訴,1490
【裁判日期】    971114
【裁判案由】    毒品危害防制條例
【裁判全文】
臺灣基隆地方法院刑事判決              97年度訴字第1490號
公  訴  人  臺灣基隆地方法院檢察署檢察官
被      告  乙○○
                    號
上列被告因違反毒品危害防制條例案件，經檢察官提起公訴（97
年度毒偵字第2144號、第2195號），被告為有罪之陳述，本院合
議庭裁定由受命法官獨任以簡式審判程序進行審理，並判決如下
：
    主  文
乙○○施用第一級毒品，累犯，處有期徒刑肆月，扣案之第一級
毒品海洛因壹包（驗餘淨重零點零零捌玖公克）併同難以析離之
分裝袋壹只沒收銷燬之，扣案之注射針筒壹支沒收；又施用第一
級毒品，累犯，處有期徒刑玖月，扣案之第一級毒品海洛因肆包
（驗餘淨重零點壹貳陸柒公克）併同難以析離之分裝袋肆只沒收
銷燬之，扣案之注射針筒壹支沒收。應執行有期徒刑壹年，扣案
之第一級毒品海洛因壹包（驗餘淨重零點零零捌玖公克）併同難
以析離之分裝袋壹只、第一級毒品海洛因肆包（驗餘淨重零點壹
貳陸柒公克）併同難以析離之分裝袋肆只均沒收銷燬之，扣案之
注射針筒共貳支均沒收。
    事  實
一、乙○○前因施用毒品案件，經本院以90年度毒聲字第1597號
    裁定送觀察、勒戒後，因認有繼續施用毒品之傾向，由本院
    以91年度毒聲字第107 號裁定令入戒治處所施以強制戒治，
    後於民國91年9 月20日停止強制戒治處分，並於92年2 月7
    日執行期滿，由臺灣基隆地方法院檢察署檢察官以92年度戒
    毒偵字第8 號為不起訴處分確定。再因施用毒品案件，經本
    院以95年度訴字第268 號判決判處有期徒刑9 月確定；另因
    施用毒品案件，經臺灣宜蘭地方法院以96年度訴字第160 號
    判決判處有期徒刑1 年確定，上開2 案經臺灣宜蘭地方法院
    以96年聲減字第590 號裁定減刑並定應執行有期徒刑10月確
    定，後於96年10月30日執行完畢。
二、詎乙○○猶不思戒除毒癮，復基於施用第一級毒品之犯意，
    分別於(一)97年8月23日中午12時許，在基隆市○○街的公廁
    內，以將毒品海洛因置於針筒內加水混合後注射之方式，施
    用第一級毒品海洛因1 次。嗣於同日下午2 時30分，自行持
    第一級毒品海洛因1 包（淨重0.0110公克、取樣0.0021公克
    、餘重0.0089公克）及其所有供施用第一級毒品所用之注射
    針筒1 支，前往基隆市警察局第一分局向警員表示上揭犯行
    願意接受裁判，並自願同意採集尿液送驗，結果呈鴉片類陽
    性反應，而查悉上情，(二)於97年8 月25日上午10時許，在基
    隆市仁愛市場公廁內，以上揭方式，施用第一級毒品海洛因
    1 次。嗣於同日晚間9 時10分許，在基隆市○○區○○路、
    仁一路口，因行跡可疑，遭警盤查而查獲，並扣得其持有海
    洛因4 包（共淨重0.1320公克、取樣0. 0053 公克、餘重0.
    1267公克）及其所有供施用第一級毒品所用之注射針筒1支
    。
三、案經基隆市警察局第一分局報請臺灣基隆地方法院檢察署檢
    察官偵查起訴。
    理  由
一、查本件被告乙○○所犯者非為死刑、無期徒刑、最輕本刑為
    3 年以上有期徒刑之罪或高等法院管轄第一審案件，其於準
    備程序進行中，先就被訴事實為有罪之陳述，經告知其簡式
    審判程序之旨，並聽取公訴人、被告之意見後，本院業已依
    刑事訴訟法第273 條之1 第1 項之規定，裁定由受命法官獨
    任以簡式審判程序進行本案之審理。
二、上揭事實，業據被告於本院準備程序、審理時坦承不諱，並
    有扣案之上開證物可憑。而被告為警查獲後所採集之尿液檢
    體，經送請檢驗，結果均呈嗎啡陽性反應，有臺灣尖端先進
    生技醫藥股份有限公司濫用藥物檢驗報告2 紙附卷可稽，並
    有如事實欄二所示之物品扣案足資佐證，又扣案之白色粉末
    1 包、（驗餘淨重0.0089公克）、4 包（驗餘計淨重0.1267
    公克），經送請交通部民用航空局航空醫務中心檢驗結果，
    均含第一級毒品海洛因成分，此有該局97年9 月9 日航藥鑑
    字第0974569 號鑑定書、97年9 月23日航藥鑑字第0974917
    號鑑定書在卷可參，堪認被告上開自白與事實相符，足以採
    信。又其前因施用毒品案件，經觀察、勒戒後，認有繼續施
    用毒品之傾向，復經本院裁定令入戒治處所施以強制戒治，
    於92年2 月7 日執行完畢，惟嗣因多次施用毒品案件，分經
    法院判處如事實欄一所示有期徒刑等情，有臺灣高等法院被
    告前案紀錄表在卷可稽。被告既曾於「五年內再犯」，且經
    法院判處罪刑確定，竟又再次於如事實欄二所示之時間，分
    別施用第一級毒品，即非屬毒品危害防制條例第20條第3項
    所定「五年後再犯」之情形，從而，檢察官依法逕行起訴，
    於法要無不合。綜上，本件事證明確，被告犯行洵堪認定，
    應依法論科。
三、核被告所為，係犯毒品危害防制條例第10條第1 項之施用第
    一級毒品罪。被告持有第一級毒品海洛因之低度行為，應為
    施用毒品之高度行為所吸收，均不另論罪。被告2 次施用第
    一級毒品，犯意各別，行為互殊，應予分論併罰。被告前曾
    受如事實欄一所載有期徒刑之執行，此有臺灣高等法院被告
    前案紀錄表附卷可考，其於有期徒刑之執行完畢後，5 年以
    內故意再犯本件有期徒刑以上之2 罪，為累犯，均應加重其
    刑。又被告於上揭事實二(一)所示時地施用第一級毒品海洛因
    犯行未遭發覺前，前往警局主動交出身上毒品、注射針筒，
    並向警員坦承施用毒品犯行，爰依刑法第62條前段之規定減
    輕其刑，並依法先加後減之。本院審酌被告犯罪之動機、吸
    食頻率、曾有施用毒品之前科仍不知戒除，惟犯罪後坦承犯
    行，且所犯之施用毒品犯行乃戕害自己身心健康，並未危及
    他人等一切情狀，分別量處如主文所示之刑，並定其應執行
    之刑。
四、扣案之第一級毒品海洛因1 包（驗餘淨重0.0089公克）併同
    難以完全析離之外包裝袋1 只、第一級毒品海洛因4 包（驗
    餘計淨重0.1267公克）併同難以完全析離之外包裝袋4 只，
    均為查獲之毒品（蓋無論以何種方式分離包裝袋與其內裝之
    毒品，包裝袋內均會有極微量毒品殘留，故上述包裝袋應整
    體視為查獲毒品，參見最高法院95年度臺上字第3739號、第
    7354號判決），應依毒品危害防制條例第18條第1 項前段之
    規定宣告沒收銷燬之。扣案之注射針筒共2 支，為市售一般
    藥用之物，雖非專供施用毒品之器具，然屬被告所有供施打
    海洛因所用之物，業據被告供明無誤，爰依刑法第38條第1
    項第2 款之規定宣告沒收。
據上論斷，應依刑事訴訟法第273 條之1 第1 項、第299 條第1
項前段，毒品危害防制條例第10條第1 項、第18條第1 項前段，
刑法第11條、第47條第1 項、第62條前段、第51條第5 款、第38
條第1 項第2 款，判決如主文。
本案經檢察官甲○○到庭執行職務。
中    華    民    國    97    年    11    月    14    日
                  刑事第二庭法  官  黃梅淑
以上正本證明與原本無異。
如不服本判決應於收受本判決後10日內向本院提出上訴書狀，其
未敘述上訴理由者，並得於提起上訴後10日內向本院補提理由書
狀（均須按他造當事人之人數附繕本。）「切勿逕送上級法院」
中    華    民    國    97    年    11    月    14    日
                            書記官  盧鏡合
附錄論罪法條：
毒品危害防制條例第10條第1項
施用第一級毒品者，處6 月以上5 年以下有期徒刑。


司法院資訊處製作；財團法人民間司法改革基金會備份。
